【裁判字號】    92,訴,156
【裁判日期】    920331
【裁判案由】    偽造文書等
【裁判全文】
台灣台中地方法院刑事判決                          九十二年度訴字第一五六號
    公  訴  人  台灣台中地方法院檢察署檢察官
    被      告  丙○○
    選任辯護人  邢俊文律師
右列被告因偽造文書等案件，經檢察官提起公訴（九十一年度偵字第二一六八四號）
，本院判決如左：
    主      文
丙○○行使偽造私文書，足以生損害於公眾及他人，處有期徒刑肆月，如易科罰金，
以參佰元折算壹日。
    事      實
一、丙○○明知債權人甲○○就甲○○對於丙○○之債權，已經依確定之台灣台中地
    方法院民國九十一年度促字第一二五五八號、一二五七三號支付命令取得執行名
    義，而處於將受強制執行之際，竟基於偽造文書及毀損債權之故意，盜用平日由
    其保管之其子乙○○之印章，於九十一年三月二十九日，前往台中縣東勢地政事
    務所，盜用乙○○之印章蓋於土地登記申請書、土地贈與契約書上，而偽造上開
    私文書，足以生損害於乙○○，並持上開偽造之私文書，向該地政事務所以贈與
    為原因，將其所有坐落台中縣東勢鎮和平鄉○○○○段十四之二七號土地，辦理
    移轉登記與乙○○，致使該管公務員將該項不實之事項登載於其業務上所掌之公
    文書土地登記簿謄本，並據以核發土地所有權狀給乙○○，足以生損害於地政機
    關對於土地登記管理之正確性，並足以生損害於債權人甲○○。嗣因甲○○查報
    丙○○之財產時發現上情。
二、案經甲○○訴請臺灣臺中地方法院檢察署檢察官偵查起訴。
    理     由
一、被告丙○○否認有盜用其子乙○○之印章偽造土地登記申請書、土地贈與契約書
    及使公務員登載不實與毀損債權之犯行，辯解稱其子乙○○知道其要將上開土地
    移轉登記為乙○○名義之事，而其是直到甲○○告訴其毀損債權之時，才知道甲○○就其債權，已經依確定之台灣台中地方法院民國九十一年度促字第一二五五
    八號、一二五七三號支付命令取得執行名義，其確實無偽造文書、使公務員登載
    不實及毀損債權之故意云云。
二、惟查被告於檢察官偵查中，供稱「過戶給我而子之事，事前及過戶後我先生他都
    不知道，是在出事後我才向他說的，我兒子也不知道。」（九十一年十月十六日
    檢察官偵訊筆錄），於本院初次訊問之時也供稱「使用乙○○之印章去辦理土地
    移轉登記，並沒有跟乙○○講。」（九十二年一月二十二日訊問筆錄），而證人
    乙○○於檢察官偵查中也供稱「不知道土地贈與之事，是我媽媽他們辦理的。」
    （九十一年九月十一日檢察官偵訊筆錄），於本院初次訊問時仍然供稱不知道其
    母將土地移轉登記為其名義之事，是被告丙○○盜用其子乙○○之印章偽造土地
    登記申請書、土地贈與契約書之事實，甚為明確；另查債權人甲○○就對於被告
    丙○○之債權，聲請台灣台中地方法院核發九十一年度促字第一二五五八號、一
    二五七三號支付命令，上開支付命令均於九十一年二月二十六日經被告丙○○蓋
    章簽收，此業經本院調取上開案卷核實，被告雖然辯解稱係其家人取其印章蓋於
    送達證書，其本人不曾看過支付命令云云，然查上開第一二五七三號支付命令之
    債務人係被告與其配偶劉帶春，所蓋收受送達之章均為被告丙○○，關於劉帶春
    部分且特別記明係「妻代」之字樣，表示係丙○○代收，是上開支付命令均係被
    告所收受，證據至為明確，而上開支付命令均因為債務人之被告與其配偶劉帶春
    未異議而於二十日後確定，被告既然不加異議，當然知道債權人甲○○就其債權
    ，已經依確定之台灣台中地方法院民國九十一年度促字第一二五五八號、一二五
    七三號支付命令取得執行名義，而處於將受強制執行之際。綜合上述，被告所為
    辯解，均屬推諉卸責之詞，不足以採信。此外，尚有土地登記申請書、土地贈與
    契約書、土地登記簿謄本等附卷可稽，本件事證明確，被告犯行堪以認定。
三、核被告所為，係犯刑法第二百十六條、第二百十條之行使偽造私文書罪及第二百
    十四條之使公務員登載不實文書罪與第三百五十六條之毀損債權罪。其盜用印章
    係偽造私文書之部分行為，不另論罪，偽造私文書之後持以向地政機關申請辦理
    土地移轉登記，已經達行使之程度，只論以行使偽造私文書罪名，其偽造上開私
    文書行使，為毀損甲○○之債權而虛偽以贈與為原因而將上開土地虛偽移轉登記
    為乙○○名義所有，致使該管公務員將該項不實之事項登載於其業務上所掌之公
    文書土地登記簿謄本，並據以核發土地所有權狀給乙○○，自足以生損害於地政
    機關對於土地登記管理之正確性，並足以生損害於乙○○及債權人甲○○。所犯
    行使偽造私文書罪、使公務員登載不實文書罪、毀損債權罪，有方法與結果之牽
    連犯關係，應從較重之行使偽造私文書罪處斷。爰審酌被告犯罪之動機、目的、
    手段、所生之危害及其品行、智識程度與犯罪後之態度等一切情狀，量處有期徒
    刑四月，並諭知易科罰金之折算標準。
據上論斷，應依刑事訴訟法第二百九十九條第一項前段，刑法第二百十六條、第二百
十條、第二百十四條、第三百五十六條、第五十五條、第四十一條第一項前段，罰金
罰鍰提高標準條例第一條前段、第二條，判決如主文。
中      華      民      國    九十二      年    三    月    三十一    日
        法  官       李添興
右正本證明與原本無異。
如不服本判決，應於判決送達後十日內，向本院提出上訴狀（須附繕本）。
                                    書記官
中      華      民      國    九十二      年    三    月    三十一    日


司法院資訊處製作；財團法人民間司法改革基金會備份。
